### Oikotie: asuntojen hinnat

Asuntojen myyntihinnat [Oikotiellä](http://www.oikotie.fi/) 2010-2011, julkaistu [HS Next -blogissa](http://blogit.hs.fi/hsnext/asuntojen-vuokrat-ja-hintapyynnot-oikotiella-2010-2011). 

Asuntojen hinta-aineiston luku R-kielellä:

```{r asunnot-1, warning=FALSE, message=FALSE, eval=FALSE}
# sorvi installation: http://louhos.github.com/sorvi/asennus.html
library(sorvi)

Oikotie <- GetOikotie()

head(Oikotie$myynnit)
```

### Muita esimerkkejä

Tarkempaa tietoa aineiston käsittelystä löydät tutkimalla funktion GetOikotie sisältöä ja [Louhos-blogissa](https://louhos.wordpress.com/2011/10/23/oikotien-myyntihinnat-ja-lukioiden-paremmuus-paakaupunkiseudulla/) julkaistuja esimerkkejä:

 * [Asuntojen myyntihinnat Helsingin kartalla](https://louhos.wordpress.com/2011/10/05/hs-open-3-lammittely-asuntojen-myyntihinnat-helsingin-kartalla/)
 * [Oikotien myyntihinnat ja lukioiden vertailu paakaupunkiseudulla/](https://louhos.wordpress.com/2011/10/23/oikotien-myyntihinnat-ja-lukioiden-paremmuus-paakaupunkiseudulla/)
 * [Pääkaupunkiseudun asuntojen hinnat ja lukioiden vertailu](https://louhos.wordpress.com/2011/10/10/hs-open3-raportti-paakaupunkiseudun-asuntojen-hinnat-ja-lukioiden-paremmuus/)

### Versiotiedot

Tämä esimerkki on toteutettu seuraavin versiotiedoin:
 
```{r versiotiedot}
sessionInfo()
```


