---
title: "Data set todo list for the helsinki R package"
date: "`r Sys.Date()`"
output: 
  rmarkdown::html_vignette:
    toc: true
vignette: >
  %\VignetteIndexEntry{Helsinki R package tutorial - data sets todo}
  %\VignetteEngine{knitr::rmarkdown}
  \usepackage[utf8]{inputenc}
---


helsinki - Potential data sources to be added
==========


## <a name="hsy"></a> Helsinki region environmental services

Retrieve data from Helsingin seudun ympäristöpalvelut (HSY) with `get_hsy()`.

### Population grid 

Population grid (väestötietoruudukko) with 250m x 250m grid size in year 2013 contains the number of people in different age groups. The most rarely populated grids are left out (0-4 persons), and grids with less than 99 persons are censored with '99' to guarantee privacy.

```{r hsy_vaesto, warning=FALSE, eval=FALSE}
sp.vaesto <- get_hsy(which.data="Vaestotietoruudukko", which.year=2013)
head(sp.vaesto@data)
```


### Helsinki building information

Building information grid (rakennustietoruudukko) in Helsinki region on grid-level (500m x 500m): building counts (lukumäärä), built area (kerrosala), usage (käyttötarkoitus), and region efficiency (aluetehokkuus). 

```{r hsy_rakennus, warning=FALSE, eval=FALSE}
sp.rakennus <- get_hsy(which.data="Rakennustietoruudukko", which.year=2013)  
head(sp.rakennus@data)
```

### Helsinki building area capacity

Building area capacity per municipal region (kaupunginosittain summattua tietoa rakennusmaavarannosta). Plot with number of buildlings with `spplot()`.

```{r hsy_ramava, warning=FALSE, eval=FALSE}
sp.ramava <- get_hsy(which.data="SeutuRAMAVA_tila", which.year=2013)  
head(sp.ramava@data)
# Values with less than five units are given as 999999999, set those to zero
sp.ramava@data[sp.ramava@data==999999999] <- 0
# Plot number of buildings for each region
spplot(sp.ramava, zcol="RAKLKM", main="Number of buildings in each 'tilastoalue'", col.regions=colorRampPalette(c('blue', 'gray80', 'red'))(100))
```



* [Reittiopas API](http://developer.reittiopas.fi/pages/en/home.php) (Juuso has code in his drytrip-repo)
* [Matka-aika matriisi](http://blogs.helsinki.fi/saavutettavuus/data/metropaccess-matka-aikamatriisi/)
* [Espoon rakennukst](http://www.hri.fi/fi/data/espoon-rakennukset/)
* [Vantaan rakennukset](http://www.hri.fi/fi/data/vantaan-rakennukset/)

Demography
* [Helsinki alueittain 2011](http://www.hri.fi/fi/data/helsinki-alueittain-2011-taulukot/) Tiedot Helsingin 8 suurpiirin ja 34 peruspiirin asukkaista, työpaikoista, asumisesta, rakentamisesta sekä palveluista ja palvelujen käytöstä.
* [Helsingin ja Helsingin seudun väestöennuste sukupuolen ja iän mukaan 2012-2050](http://www.hri.fi/fi/data/helsingin-ja-helsingin-seudun-vaestoennuste-sukupuolen-ja-ian-mukaan-2012-2050/)

General 
* Helsingin kaupungin tilastollinen vuosikirja - Paljon lupaavan oloista dataa Excel-taulukkona,päivittynee vuosittain.  
* Vuokrahinnat avoimena datana<!--(http://valtioneuvosto.fi/tiedotteet?oid=357198)-->
* Implemented in get_hri_stats() (via HRI API) - [Helsingin seudun aluesarjat](http://www.aluesarjat.fi/)

Economic data
* Verotiedot postinumeroittain (Tilastokeskus)
* [Kuntien tilinpäätökset 2008-2010](http://www.hri.fi/fi/data/kuntien-tilinpaatokset-2008-2010/) - this data is available for all municipalities in Finland => could implement in sorvi
* [Helsingin kaupungin tulot ja menot 2009-2010](http://www.hri.fi/fi/data/helsingin-kaupunki-tulot-ja-menot-2009-ja-2010/)  
* [Helsingin kaupungin tulot ja menot 2012]( http://www.hri.fi/fi/data/helsingin-kaupungin-tulot-ja-menot/)  
* [Espoon kaupungin tulot ja menot 2011-2012](http://www.hri.fi/fi/data/espoon-kaupungin-tulot-ja-menot/)
* [Vantaan toimintamenot ja -tulot toimielimittäin 2009 – 2011](http://www.hri.fi/fi/data/vantaan-toimintamenot-ja-tulot-toimielimittain-2009-2011/) 
* [Kauniaisten kaupungin tulot ja menot 2012](http://www.hri.fi/fi/data/kauniaisten-kaupungin-tulot-ja-menot/)
* Implemented in get_economic_indicators() - [Pääkaupunkiseudun taloudellisia tunnuslukuja](http://www.hri.fi/fi/data/paakaupunkiseudun-kuntien-taloudellisia-tunnuslukuja/)  

Decision making
* [Open AHJO](http://dev.hel.fi/apis/openahjo)
* [Helsinkikanava](http://open.helsinkikanava.fi/) Helsinki city council meeting video recordings and associated metadata

Data catalogues
* [Finland local open data census](http://fi-city.census.okfn.org/)
* [HRI:n datakatalogi](http://www.hri.fi/fi/data-haku/)  
* [HRI-verkkopalvelun avoimen datan metatiedot](http://www.hri.fi/fi/data/hri-verkkopalvelun-avoimen-datan-metatiedot)

Traffic
* [Liikenneonnettomuudet Helsingissä 2000-2010](http://www.hri.fi/fi/data/liikenneonnettomuudet-helsingissa-2000-2010) tapahtumapaikat ja onnettomuuslaji paikkatietoaineistona. CSV- ja MapInfo-muotoinen ote liikenneonnettomuusrekisteristä
* [Liikennemäärät Helsingissä 2011](http://www.hri.fi/fi/data/liikennemaarat-helsingissa-2011) Ajoneuvojen (henkilöautojen, pakettiautojen, kuorma-autojen, rekka-autojen, linja-autojen, moottoripyörien) sekä raitiovaunujen liikennemääriä useissa laskentapisteissä.
