## Helsingin seudun ympäristöpalvelut (HSY)

Seuraava esimerkki lataa R-ympäristöön väestötason tietoja [HSY:n tietokannasta](http://www.hsy.fi/seututieto/kaupunki/paikkatiedot/Sivut/Avoindata.aspx) ((C) 2011 HSY) ja kuvaa ne Helsingin kartalla. Aineiston dokumentaatio löytyy [HSY:n verkkosivuilta](http://www.hsy.fi/seututieto/Documents/Paikkatiedot/Tietokuvaukset_kaikki.pdf).

```{r hsy-example, fig.width=8, fig.height=8, message=FALSE}
# sorvi installation: http://louhos.github.com/sorvi/asennus.html
library(sorvi)

# Hae HSY:n Vaestoruudukko-data
sp <- GetHSY("Vaestoruudukko")  

# Maarittele variskaalan rajat      
at <- c(seq(0, 2000, 250), Inf) 

# Visualisoi vaestoruudukko
# print(q)
q <- PlotShape(sp, "ASUKKAITA", type = "oneway", at = at, ncol = length(at)) 
```

Voit myos tutkia aineiston sisaltoa manuaalisesti. Osa harvaan asuttujen tiedoista on sensuroitu merkinnällä '99' yksityisyydensuojan takaamiseksi:

```{r hsy-example2, message=FALSE}
df <- as.data.frame(sp)   
head(df)
```


### TODO

* GetHSY: väliaikaistiedostojen poisto ajon jälkeen, ja/tai haku väliaikaiskansioon.

* [HSY website](http://www.hsy.fi/seututieto/kaupunki/paikkatiedot/Sivut/Avoindata.aspx). Sivulle on lisätty aineistot vuosilta 2010-2011, myöhemmin saattaa tulla lisää; mahdollisuus tarkastella kehitystä ajassa?

### Versiotiedot

Tämä esimerkki on toteutettu seuraavin versiotiedoin:
 
```{r versiotiedot}
sessionInfo()
```


